臺灣高等法院刑事判決　　　　　　　　　　　　　九十二年度上訴字第三九九四號
　　上　訴　人　臺灣基隆地方法院檢察署檢察官
　　上　訴　人
　　即　被　告　甲○○
　　選任辯護人　鄭炎生　律師
　　上　訴　人
　　即　被　告　丙○○
　　被　　　告　乙　○
　　右一人
　　選任辯護人　謝志明　律師
　　　　　　　　賴俊睿　律師
右上訴人因被告違反臺灣地區與大陸地區人民關係條例等案件，不服臺灣基隆地方法
院九十一年度訴字第五二九號，中華民國九十二年九月十五日第一審判決（起訴案號
：臺灣基隆地方法院檢察署九十年度偵字第二二二二號、第二八四三號，及併辦案號
：九十二年度偵字第一一六六號），提起上訴，本院判決如左：
    主  文
上訴駁回。
    事  實
一、緣甲○○與戴志銘（通緝中）、倪富雄、簡式鈞（已判決有罪確定）、丙○○、
    李賜熒及大陸地區人民楊作英（另案審理）等七人，共同基於使大陸地區人民非
    法進入台灣地區、行使使公務員登載不實文書、行使偽造私文書及意圖為自己不
    法利益之概括犯意聯絡：
　1.自民國八十八年間起，由甲○○、戴志銘或簡式鈞，於接獲「大陸人蛇集團」電
    話通知已尋獲準備進入台灣之女子後，即在基隆市東和大樓仁五路計程車招呼站
    及愛三路白馬遊樂場等地，搭訕陌生人，或利用老鼠會方式，利用假結婚人頭介
    紹其友和彼等認識後，再進行遊說，以覓得年紀與大陸女子相近之台灣人頭，以
    新台幣（下同）八萬元至十二萬元代價，使各該台灣人頭成為假結婚之對象，由
    甲○○或丙○○負責帶領前往大陸福建省福州市等地，楊作英（人稱何嫂）則依
    日發零用金大陸人民幣一百元給台灣人頭，並帶往當地公證處，與大陸地區人民
    辦理虛偽合意結婚登記及公證（即假結婚），而取得大陸地區公證處發給之結婚
    證明書，並透過財團法人海峽交流基金會（下稱海基會）證明後，使大陸地區人
    民取得形式上之配偶地位。甲○○等七人與台灣人頭及假結婚之大陸地區人民，
    均明知為不實之結婚，仍共同基於使公務員登載不實及行使該不實文書之概括犯
    意聯絡，由台灣人頭於辦完假結婚返回台灣後，自行或由甲○○或倪富雄陪同，
    持大陸地區之結婚證書及海基會所出具之證明書等資料，向
    務所申報與前開大陸配偶結婚之登記，使該管公務員將不實結婚之事實登載於職
    務上所掌之
    、戴志銘、李賜熒、丙○○或利用不知情之人，以探親為名，持前開不實結婚登
    記之
    來台探親，使境管局該管公務員於職務上所掌之公文書上，登載台灣人頭與大陸
    地區人民結婚之不實事項，並發給中華民國台灣地區旅行證予大陸地區人民，使
    大陸地區人民得以持以行使而非法入境台灣地區，足以生損害於境管局對大陸人
    民入境台灣地區管理之正確性。依此一方式，甲○○等七人共媒介如附表一所示
    之人辦理假結婚，並於附表一所示之時間進入台灣（甲○○此部分所涉犯行，檢
    察官另為不起訴處分）。
　2.甲○○為聯絡假結婚事宜或自己使用之便，或利用代台灣人頭辦理大陸地區人士
    來台，或利用代他人辦理
    以向台灣大哥大股份有限公司（下稱台灣大哥大公司），訛稱受委託代為申辦行
    動電話門號，或訛稱係本人，而於台灣大哥大公司之行動電話申請書及同意書簽
    名欄內偽造他人之署押，而偽造各該申請書及同意書，交由服務人員，使服務人
    員信以為真，而同意開通台灣大哥大公司之門號，取得免支付所申辦門號通話費
    之不法利益，均足以生損害於他人及台灣大哥大公司。甲○○另以一千元之代價
    ，取得他人之
    以為係正常使用之客戶，而同意開通台灣大哥大公司之門號。嗣甲○○並以上開
    門號撥打其他門號，使台灣大哥大公司誤以為係申辦之人所使用，或以為係正常
    使用之客戶，因而提供撥接之電信服務，甲○○於撥打後即拒不繳納費用，依此
    一方式，甲○○共辦理如附表二所示之門號，並詐得如附表二所示之利益（甲○
    ○此部分所涉犯行，檢察官另為不起訴處分）。
　3.嗣甲○○因於八十九年一月十一日，媒介林明坤（另案經法院判決確定）前往大
    陸地區與鄭麗榕（通緝中）辦理假結婚，林明坤並於八十九年二月二十四日，持
    不實之結婚證明書，至基隆市信義戶政事務所，辦理結婚登記。甲○○則於八十
    九年二月二十五日，持登載不實之
    嗣於八十九年四月七日，獲准入境台灣地區，此部分之犯罪事實業經臺灣基隆地
    方法院於九十年二月二十三日，以八十九年訴字第八四○號判決處有期徒刑十月
    ，嗣經甲○○提起上訴，並於九十年七月三日因撤回上訴而確定，並於九十一年
    十月二日執行完畢。
二、甲○○於前開案件宣示判決（九十年二月二十三日宣示）後，猶不知悔悟，仍與
    附表三所示之台灣人頭，及丙○○、倪富雄，共同基於使大陸地區人民非法進入
    台灣地區及行使使公務員登載不實文書之概括犯意聯絡，於附表三所示之時間，
    明知為不實之結婚，仍由倪富雄、丙○○利用不知情之曾家渝、曾肅順、李孟民
    及朱玉和等人，以探親為名，持不實結婚登記之
    開大陸配偶來台探親，使境管局於職務上所掌之公文書上，登載台灣人頭與大陸
    地區人民結婚之不實事項，並發給中華民國台灣地區旅行證予大陸地區人民，使
    大陸地區人民得以持以行使而非法入境台灣地區，足以生損害於境管局對大陸地
    區人民入境台灣地區管理之正確性（申請入境之時間及入境之時間均如附表三所
    示）。
三、丙○○與甲○○、倪富雄、戴志銘、簡式鈞、李賜熒及大陸地區人民楊作英等七
    人，共同基於使大陸地區人民非法進入台灣地區及行使使公務員登載不實文書之
    概括犯意聯絡，而就下列犯行有行為之分擔：
　1.於附表九所示之時間地點前往大陸地區與大陸人民劉利辦理假結婚，而取得大陸
    地區公證處發給之結婚證明書，並透過海基會證明後，使大陸地區人民取得形式
    上之配偶地位，又基於行使使公務員登載不實文書之犯意，於辦完假結婚返回台
    灣後，持大陸地區之結婚證書、海基會所出具之證明書等資料，向
    戶政事務所申報與前開大陸配偶結婚之登記，使該管公務員登載於職務上所掌之
    芳持不實結婚登記
    配偶來台探親，使境管局於職務上所掌之公文書上，登載丙○○與劉利結婚之不
    實事項，嗣因境管局發覺有異，而未發給中華民國台灣地區旅行證予劉利。
　2.於附表一編號二十八所示之時間，帶領高添（通緝中）前往大陸地區，辦理假結
　　婚。
　3.於附表十所示之人完成假結婚後，並由台灣人頭於附表十所示時間及地點，持大
    陸地區之結婚證書、海基會所出具之證明書等資料，向
    申報與前開大陸配偶結婚之登記後，丙○○再以探親為名，持右開不實之結婚登
    記
    管局於職務上所掌之公文書上，登載台灣人頭與大陸地區人民結婚之不實事項，
    並發給中華民國台灣地區旅行證予大陸地區人民，使大陸地區人民得以持以行使
　　而非法入境台灣地區，足以生損害於境管局對大陸人民入境台灣地區管理之正確
　　性。
　4.丙○○承前開概括之犯意，與劉文裕（另案審理）基於使大陸地區人民非法進入
　　台灣地區及行使使公務員登載不實文書之犯意聯絡，於劉文裕完成假結婚，並由
    劉文裕於附表十一所示時間及地點，持大陸地區之結婚證書、海基會所出具之證
    明書等資料，向
    見源再以探親為由，持右開不實之結婚登記
    向境管局辦理申請大陸配偶來台探親，使境管局於職務上所掌之公文書上，登載
    台灣人頭與大陸地區人民結婚之不實事項，嗣因境管局發覺有異，而未發給中華
    民國台灣地區旅行證予大陸地區人民。
四、甲○○又與陳德富及大陸地區人民陳碧明基於使大陸地區人民非法進入台灣地區
    及行使使公務員登載不實文書之概括犯意聯絡，於八十九年五月四日，由甲○○
    媒介陳德富前往大陸地區與大陸地區人民陳碧明辦理假結婚，而取得大陸地區公
    證處發給之結婚證明書，並持大陸地區之結婚證書、海基會所出具之證明書等資
    料，向
    務員登載於職務上所掌之
    （此部分為確定判決效力所及，檢察官另為不起訴之處分）。於九十年八月間甲
    ○○復以探親為名，持該不實結婚登記
    陸配偶來台探親，使境管局於職務上所掌之公文書上，登載陳德富與陳碧明結婚
    之不實事項，並發給中華民國台灣地區旅行證予陳碧明，使陳碧明得以持以行使
    而非法入境台灣地區，足以生損害於境管局對大陸人民入境台灣地區管理之正確
    性（移送併案審理部分）。
五、案經基隆市警察局移送台灣基隆地方法院檢察署檢察官偵查起訴及移送併案審理
    。
    理  由
壹、被告甲○○、丙○○有罪部分：
一、按同一案件曾經法院為實體上之判決確定者，固應依刑事訴訟法第三百零二條第
    一款之規定，為免訴之判決。此項確定判決既判力原則，不論實質上一罪或裁判
    上一罪，均有其適用，此乃依刑事訴訟法第二百六十七條之規定審判不可分原則
    ，犯罪事實之一部判決有罪確定者，其效力及於全部。若在最後審理事實之法院
    宣判後，始行發生之事實，既非該法院所得審判，即為該案判決之既判力所不及
    。既判力對於時間效力之範圍，係以最後審理事實法院之宣示判決日為判斷之標
    準，得上訴於第二審之第一審刑事判決，如於上訴第二審後，又依法撤回上訴，
    其上訴撤回之日，雖為判決確定日，但其既判力之時點，基於上開原則，仍應以
    第一審宣示判決之日為其準據（最高法院八十五年度台非字第三四八號判決參照
    ），本件附表三不知情之曾家渝、曾肅順、李孟民及朱玉和等人所辦理入境而使
    公務員登載不實之時間（參附表三之四、五、六、九、十），及各該大陸女子之
    進入台灣及其最後「行使」不實文書之時間，係在其入境之時，附表三所示入境
    時間，均在被告甲○○前案第一審宣判之九十年二月二十三日之後。是前開被告
    所為之「使」大陸人民「進入」台灣地區、共犯之大陸女子「行使」文書，及間
    接正犯利用不知情之他人「使登載」不實等行為，均非被告前案判決之既判力所
    及，自不生應為免訴判決之問題，核先敘明。
二、關於：
  1.犯罪事實二部分：訊據被告甲○○固坦承有介紹附表三所示之人前往大陸地區結
    婚等情不諱，惟矢口否認有何違反台灣地區與大陸地區人民關係條例等犯行，辯
    稱：其只是介紹結婚，且都是真結婚云云；惟查，右開事實，已據證人林明坤（
    已判決確定，檢察官另為不起訴處分）、林永恒、李鄭龍、吳仁鎮、黃江、李國
    進（以上五人另案審理）及簡式鈞於警詢或偵查中供承屬實，並有大陸地區人民
    進入台灣地區旅行證申請書、大陸地區人民進入台灣地區保證書、結婚公證書、
    委託書及
  2.犯罪事實三部分：
  (1)附表九部分：訊據被告丙○○固坦承有於右揭時地與大陸人民劉利結婚等情不諱
    ，惟矢口否認有何違反台灣地區與大陸地區人民關係條例等犯行，辯稱：其係真
    結婚云云。惟查：被告丙○○於八十九年七月十二日，在基隆市警察局保室訪談
    時就其與劉利結婚之情節，與其在檢察官歷次偵訊中所言不符，可見被告丙○○
    係假結婚無疑。此外，並有入出境查詢結果、大陸地區人民進入台灣地區旅行證
    申請書、大陸地區人民進入台灣地區保證書、結婚公證書、委託書及
    附卷足資佐證，其所辯顯係卸責之詞，不足採信，其犯行洵堪認定。
  (2)附表一編號二八部分：訊據被告丙○○矢口否認有此部分犯行，辯稱：其不曾帶
    人前往大陸地區辦理假結婚云云。惟查：此部分事實，業據證人簡式鈞於警詢中
    指述屬實，另被告游德龍亦於警詢中陳稱：其在大陸地區辦理假結婚時，曾看見
    丙○○帶領三男也前往辦理假結婚，其中一人為高添等語，再依入出境查詢結果
    ，被告丙○○與證人高添確曾於八十九年五月八日，搭乘同一班機前往大陸地區
    ，被告游德龍則於八十九年四月十五日前往大陸地區，於同年五月十日返回台灣
    地區，復參以證人高添亦於警詢中坦承有前往大陸地區辦理假結婚等情，顯見被
    告游德龍於警詢中所為陳述，要係實情，自可採信，被告丙○○所辯，顯係卸責
    之詞，不足採信，其犯行洵堪認定。
  (3)附表十、十一部分：訊據被告丙○○固坦承有代為辦理入境等情不諱，惟矢口否
    認有何違反台灣地區與大陸地區人民關係條例等犯行，辯稱：其只是受託幫忙辦
    理；復於本院辯稱：伊有代辦四、五個人的入境手續，伊是受甲○○委託代辦，
    事後何子方有請伊吃飯云云。惟查，附表十、十一所示李鄭龍、王培基、吳金河
    （以上二人，另案審理）及劉文裕之婚姻均係假結婚，業據證人李鄭龍、王培基
    及吳金河於警詢或偵訊中坦承不諱；而證人劉文裕於警詢時及偵查中就結婚之情
    節陳述先後不一，顯係假結婚。此外，均有入出境查詢結果及大陸地區人民進入
    台灣地區旅行證申請書、大陸地區人民進入台灣地區保證書、結婚公證書、委託
    書及
    陸配偶來台，亦有大陸地區人民進入台灣地區旅行證申請書及委託書附卷足憑；
    參以被告丙○○曾為被告甲○○帶人前往大陸地區辦理假結婚，已如前述，且被
    告丙○○於警詢中亦坦承有陪同證人劉文裕前往大陸結婚，顯見被告丙○○應明
    知附表十、十一所示之婚姻係假結婚。其所辯顯係卸責之詞，不足採信，其犯行
    洵堪認定。
  3.犯罪事實四部分：訊據被告甲○○固坦承有介紹陳德富前往大陸地區與大陸人民
    陳碧明結婚等情不諱，惟矢口否認有何違反台灣地區與大陸地區人民關係條例等
    犯行，辯稱：其不過係介紹結婚，且係真結婚云云。惟查，此部分事實，業據被
    告陳德富於警詢及檢察官偵查中坦承不諱，並有入出境查詢結果、大陸地區人民
    進入台灣地區旅行證申請書、大陸地區人民進入台灣地區保證書、委託書及
    謄本等附卷足資佐證。其所辯顯係卸責之詞，不足採信，其犯行洵堪認定。
  4.綜上，本件事證明確，被告等人犯行洵堪認定，應予依法論科。
三、核被告甲○○、丙○○所為，均係違反台灣地區與大陸地區人民關係條例第十五
    條第一項第一款之規定，而觸犯同條例第七十九條第一項之使大陸地區人民非法
    進入台灣地區罪，並觸犯刑法第二百十六條、第二百十四條之行使使公務員登載
    不實文書罪。公訴意旨雖未論及併辦部分之事實；然該部分與前開論罪部分具有
    連續犯之關係，為裁判上一罪，自為起訴效力所及，依審判不可分原則，本院自
    應併予審判。犯罪事實二部分，被告甲○○與倪富雄、丙○○及附表三之人頭之
    間；犯罪事實三部分，被告甲○○、丙○○與倪富雄等人及大陸地區人民楊作英
    與附表九、十之人頭及高添之間，犯罪事實四部分，被告甲○○與陳德富及大陸
    地區人民陳碧明之間，互有犯意之聯絡及行為之分擔，皆為共同正犯。至於犯罪
    事實二部分，被告甲○○、丙○○利用利用不知情之曾家渝、曾肅順、李孟民及
    朱玉和等人，使公務員登載不實，為間接正犯。前述刑法第二百十六條、第二百
    十四條之行使使公務員登載不實文書罪，其行使行為吸收使登載不實行為部分，
    亦同。又被告甲○○、丙○○所犯上開各罪，時間緊接、方法相近、觸犯構成犯
    罪要件相同之罪名，顯係基於概括犯意，應依連續犯之規定論以一罪，並依法加
    重其刑；被告甲○○、丙○○所犯上該各罪間，有方法、結果之牽連關係，為牽
    連犯，均應從一重之使大陸地區人民非法進入台灣地區之罪處斷。
四、原審以被告甲○○、丙○○所犯事證明確，適用台灣地區與大陸地區人民關係條
    第七十九條第一項、第十五條第一款、刑法第十一條前段、第二十八條、第五十
    六條、第二百十六條、第二百十四條、第五十五條、第四十一條第一項前段，罰
    金罰鍰提高標準條例第一條前段、第二條，審酌被告甲○○前案確定判決量刑十
    月，尚非屬重，被告丙○○並無不良素行，然被告犯後並未與被害人達成和解，
    賠償損失，及被告等人之品行、生活狀況、智識程度、犯罪之動機、目的、犯罪
    所生之危害、犯後之態度等一切情狀，對被告甲○○量處有期徒刑六月，被告丙
    ○○量處有期徒刑四月，如易科罰金，均以參佰元折算壹日，經核其認事用法，
    洵無不當，量刑亦屬妥適。被告甲○○上訴意旨以本案為前案判決既判力效力所
    及，應為免訴判決云云；被告丙○○上訴意旨仍執陳詞否認犯行，均無理由，其
    上訴均應駁回。
貳、被告乙○無罪部分：
一、公訴意旨略以：被告即大陸地區人民乙○與同案被告甲○○、戴志銘、倪富雄（
    同案被告，另行判決），共同基於行使使公務員登載不實文書、行使偽造私文書
    及意圖為自己不法利益之概括犯意聯絡，於起訴書附表四所示之時間、地點，由
    被告倪富雄辦理假結婚，嗣後由倪富雄持大陸地區之結婚證書、海基會所出具之
    證明書等資料，向
    公務員登載於職務上所掌之
    性；復以探親為名，由甲○○或戴志銘持不實結婚登記
    時間、地點，向境管局辦理申請大陸配偶來台探親，使境管局於職務上所掌之公
    文書上，登載倪富雄與被告結婚之不實事項，並發給中華民國台灣地區旅行證予
    被告，使被告得持以行使而非法入境台灣地區，足以生損害於境管局對大陸人民
    入境台灣地區管理之正確性，因認被告涉有刑法第二百十六條、第二百十四條之
    行使使公務員登載不實文書罪嫌云云。
二、按犯罪事實應證據認定之，無證據不得認定其犯罪事實，又不能證明被告犯罪者
    ，應諭知無罪之判決，刑事訴訟法第一百五十四條第二項、第三百零一條第一項
    分別定有明文。再「認定不利於被告之事實，須依積極證據，苟積極證據不足為
    不利於被告事實之認定時，即應為有利於被告之認定，更不必有何有利之證據；
    事實之認定，應憑證據，如未能發現相當證據，或證據不足以證明，自不能以推
    測或擬制之方法，以為裁判基礎；刑事訴訟法上所謂認定犯罪事實之證據，係指
    足以證明被告確有犯罪行為之積極證據而言，該項證據必須適合於被告犯罪事實
    之認定，始得採為斷罪之資料；認定犯罪事實所憑之證據，雖不以直接證據為限
    ，間接證據亦包括在內；然而無論直接或間接證據，其為訴訟上之證明，須於通
    常一般之人均不致有所懷疑，而得確信其為真實之程度者，始得據為有罪之認定
    」，最高法院亦分別著有三十年上字第八一六號、四十年臺上字第四九一三號、
    六十九年臺上字第四九一三號，及七十六年臺上字第四九八六號等判例可資參照
    。
三、訊據被告乙○固坦承有在大陸地區與倪富雄結婚之情，惟堅詞其係真結婚而來台
    ，否認假結婚等語。經查：證人林國忠（即被告居住社區管理委員之安全人員）
    於原審具結證陳：被告和其夫即同案被告倪富雄當時共同居住於台北縣汐止市○
    ○路○段二六三號之宏國大鎮社區Ａ棟，一年後，被告回大陸去，其（林國忠）
    曾有二次陪同管區警察前往探視，亦有二、三次自己前往探視，被告都有在場，
    彼等並一起泡茶等情（見原審卷第二七四頁、第二七五頁）。參諸目前假結婚之
    案例，被告如為假結婚，當無夫妻同住一處而共同生活之情形，被告和倪富雄既
    經合法結婚，並經
    月二十七日至九十二年四月之間，在台灣基隆監獄執行時，被告於九十一年三月
    十八日出境前，曾於九十一年二月八日、二月十五日、三月四日、三月十五日，
    多次前往探視倪富雄等情，已據被告及倪富雄一致供明。被告二月八日首次探視
    時，始得悉一週僅能探視一次；第二次探視時，彼此是談論週年即農曆春節生活
    事宜，倪富雄並告以沒事可以先回大陸去；同年三月四日探視時，倪富雄更謂「
    剛才出庭時，檢察官問你為何未出庭」，被告答以「我在家裡，但未收到傳票」
    ；同年三月十五日探視時，雙方在談論開庭情形，被告並稱若下次開庭，「你就
    說我回大陸去了」等情，有九十二年七月三十一日基監昭戒字第○九二一○○○
    四七○號函附受刑人接見登記記錄表七紙載明上情在卷可稽。倘被告係假結婚，
    雙方當無感情基礎，則被告豈會頻繁探視其夫倪富雄；再觀其歷次探視之談話內
    容，或為生活上之事實，或為涉案之開庭事實，顯然並非虛假；更何況被告復於
    九十三年四月二十六日產下一胎兒，並經
    告之出生證明書及倪文傑之
    頁）。綜上，被告與倪富雄之結婚當屬真實，並有婚姻生活，已堪認定，公訴人
    指訴被告係假結婚，尚嫌無據，被告
    自無行使使公務員登載不實文書之犯嫌。此外，復查無其他積極事證足認被告有
    何上訴人所指犯行，不能證明被告犯罪。原審本同上之見解，以不能證明被告犯
    罪，而為被告無罪之諭知，經核並無違誤。檢察官上訴意旨雖以1.證人李鄭龍於
    警詢供陳甲○○帶領其等五人前往大陸假結婚，同行之人包括倪富雄，並經李鄭
    龍指認無誤，並於偵查中確認無誤，復經倪富雄於偵查中承認有與李鄭龍前往大
    陸結婚之情，且有入出境查詢結果足憑，證人李鄭龍所證並非無據；2.被告於偵
    查中所稱關於聘金數額及宴客桌數均與倪富雄所述不一；3.被告甲○○偵查中供
    陳大陸方面配偶有拿錢給給介紹人要伊轉給臺灣配偶，倪富雄是伊介紹的，有拿
    錢等情，被告與倪富雄若係真結婚，則何須交付金錢給倪富雄；4.關於被告接見
    倪富雄時要其開庭說伊已回大陸等語，若被告與倪富雄係真結婚，何不出面澄清
    ，且接見時倪富雄要被告傳話給他人或多次提及開庭情形，僅一次提及生活情節
    ，亦難認渠二人係夫妻關係；5.已證人林國忠見過被告次數，似難推論被告確有
    與倪富雄同住，況員警於大陸人民遷入時均會前往查訪，被告與倪富雄應已事先
    知悉，自會事先在該處等候，從而尚難認被告係真結婚等語，而認原判決難謂允
    當為由提起上訴，指摘原判決不當，然被告乙○於本院審理中之九十三年四月二
    十六日產下一胎兒，並經
    告乙○所提之出生證明書，被告生產時懷孕時間為三六週又四天，是其受孕時間
    係在九十二年八月中旬，而當時被告乙○與倪富雄均住於臺北縣汐止市○○路○
    段二八五號之二八樓，故二人之開庭通知函係由一信函共同送達，有送達證書在
    卷可證（見原審卷第二一五頁），公訴人並無其他積極事證足以證明被告乙○之
    胎兒確非其與倪富雄之婚生子女，自難認公訴人上訴為有理由，亦無證據証明被
    告乙○、倪富雄係假結婚，其上訴為無理由，應予駁回。
據上論斷，應依刑事訴訟法第三百六十八條，判決如主文。
本案經檢察官陳明光到庭執行職務。
中　　　華　　　民　　　國　　九十三　　年　　 十二 　　月　　 十四 　　日
                              臺灣高等法院刑事第二十庭
                                  審判長法  官  趙　功  恆
                                        法  官  鄧  振  球
                                        法  官  李  春  地
右正本證明與原本無異。
如不服本判決，應於收受送達後十日內向本院提出上訴書狀，其未敘述上訴之理由者
並得於提起上訴後十日內向本院補提理由書（均須按他造當事人之人數附繕本）。
                                        書記官  柳  秋  月
中　　　華　　　民　　　國　　九十三　　年　　 十二 　　月　　 二十 　　日
附錄：本案論罪科刑法條全文
台灣地區與大陸地區人民關係條第七十九條第一項
違反第十五條第一款規定者，處一年以上七年以下有期徒刑，得併科新臺幣一百萬元
以下罰金。
台灣地區與大陸地區人民關係條第十五條第一款
下列行為不得為之：
一  使大陸地區人民非法進入臺灣地區。
二  明知臺灣地區人民未經許可，而招攬使之進入大陸地區。
三  使大陸地區人民在臺灣地區從事未經許可或與許可目的不符之活動。
四  僱用或留用大陸地區人民在臺灣地區從事未經許可或與許可範圍不符之工作。
五  居間介紹他人為前款之行為。
刑法第二百十六條
(行使偽造變造或登載不實之文書罪)
行使第二百十條至第二百十五條之文書者，依偽造、變造文書或登載不實事項或使登
載不實事項之規定處斷。
刑法第二百十四條
(使公務員登載不實罪)
明知為不實之事項，而使公務員登載於職務上所掌之公文書，足以生損害於公眾或他
人者，處三年以下有期徒刑、拘役或五百元以下罰金。
附表一：假結婚相關時地一覽表
──┬───┬───┬───┬──┬────┬────┬───┬─────┐
編號│台灣人│大陸人│結婚地│結婚│戶籍登記│辦理入境│入境  │入境時間  │
    │頭    │士    │點    │時間│戶政事務│時間    │辦理  │          │
    │      │      │      │    │所及辦理│        │人    │          │
    │      │      │      │    │人暨登記│        │      │          │
    │      │      │      │    │申請時間│        │      │          │
──┼───┼───┼───┼──┼────┼────┼───┼─────┤
一  │丙○○│劉  利│四川  │八九│基隆七堵│八九、五│甲○○│未入      │
    │      │      │      │、四│八九、五│、四    │      │境        │
    │      │      │      │、五│、三    │        │      │          │
──┼───┼───┼───┼──┼────┼────┼───┼─────┤
二  │李賜熒│郭麗珠│福建福│八八│基隆仁愛│八八、十│戴志銘│八八、十  │
    │      │      │州市  │、十│八八、十│、二九  │      │二、十四  │
    │      │      │      │、九│、二五  │八九、六│何其英│八九、七  │
    │      │      │      │    │        │、三十  │      │、二七    │
──┼───┼───┼───┼──┼────┼────┼───┼─────┤
三  │倪富雄│ 乙○ │福建福│八八│基隆暖暖│八八、九│戴志  │八八、九  │
    │      │      │州市  │七、│八八、八│、三    │銘    │、二九    │
    │      │      │      │十二│、三十一│八九、四│何子  │八九、五  │
    │      │      │      │    │        │、五  芳│    、│八        │
──┼───┼───┼───┼──┼────┼────┼───┼─────┤
四  │張金虎│宋燕雲│福建福│八九│基隆仁愛│八九、六│何子  │八九、七  │
    │      │      │州市  │三、│八九、五│、一    │芳    │、三      │
    │      │      │      │二二│、二五  │        │      │          │
──┼───┼───┼───┼──┼────┼────┼───┼─────┤
五  │李國進│林欽  │福建  │八八│基隆中山│八八、十│何子  │八八、十  │
    │      │      │      │、九│八八、十│、十三  │ 芳   │一、十九  │
    │      │      │      │十七│ 、八   │        │      │          │
    │      │      │      │    │        │八九、五│戴志  │八九、七  │
    │      │      │      │    │        │、二六  │銘    │、七      │
──┼───┼───┼───┼──┼────┼────┼───┼─────┤
六  │石三郎│林愛升│福建福│八九│基隆仁愛│八九、五│何子  │八九、七  │
    │      │      │州市  │、三│八九、五│、二六  │芳    │ 三       │
    │      │      │      │、二│、三    │        │      │          │
    │      │      │      │十  │        │        │      │          │
──┼───┼───┼───┼──┼────┼────┼───┼─────┤
七  │游德龍│葉美香│福建福│八九│基隆信義│八九、五│何子  │八九、七  │
    │      │      │州市  │、五│八九、五│、二六  │芳    │ 六       │
    │      │      │      │、九│二二    │九十、一│張秀  │九十、二  │
    │      │      │      │    │        │、二    │蓉    │ 十五     │
──┼───┼───┼───┼──┼────┼────┼───┼─────┤
八  │簡聰明│林平  │福建  │八九│基隆信義│八九、五│何子  │ 八九、六 │
    │      │      │      │、三│八九、四│、一    │芳    │ 十二     │
    │      │      │      │、七│、十三  │        │      │          │
──┼───┼───┼───┼──┼────┼────┼───┼─────┤
九  │許月梅│林雲明│福建福│八九│基隆仁愛│八九、五│何子  │ 入境     │
    │      │      │州市  │、三│八九、四│、四    │芳    │          │
    │      │      │      │、二│、二七  │        │      │          │
    │      │      │      │二  │        │        │      │          │
──┼───┼───┼───┼──┼────┼────┼───┼─────┤
十  │李鄭龍│高貨嬌│福建  │八八│基隆安樂│八八、九│戴志  │八八、十  │
    │      │      │      │、七│八八、八│、八    │銘    │ 二九     │
    │      │      │      │、二│、十七  │        │      │          │
    │      │      │      │十  │        │        │      │          │
──┼───┼───┼───┼──┼────┼────┼───┼─────┤
十一│陳素卿│何玉玲│福建福│八八│基隆仁愛│八八、十│戴志  │八八、十  │
    │      │      │州市  │九、│ 八八、十│一、一 │ 銘   │ 、十三   │
    │      │      │      │九  │、八    │        │      │          │
──┼───┼───┼───┼──┼────┼────┼───┼─────┤
十二│黃兩福│林敏  │福建  │八八│基隆仁愛│八八、十│戴志  │未入境    │
    │      │      │      │、九│八八、十│、十三  │銘    │          │
    │      │      │      │、九│八      │        │      │          │
──┼───┼───┼───┼──┼────┼────┼───┼─────┤
十三│黃樹全│黃四妹│福建福│八八│基隆仁愛│八八、十│戴志  │八九、三  │
    │      │      │州市  │、十│八八、十│二、二七│銘    │、七      │
    │      │      │      │一、│二、二一│        │      │          │
    │      │      │      │二九│        │        │      │          │
──┼───┼───┼───┼──┼────┼────┼───┼─────┤
十四│陳炳源│黃春平│福建  │八八│基隆安樂│八九、一│戴志  │八九、三  │
    │      │      │      │、十│八九、一│、三一  │銘    │、二七    │
    │      │      │      │二、│、二六  │        │      │          │
    │      │      │      │二七│        │        │      │          │
──┼───┼───┼───┼──┼────┼────┼───┼─────┤
十五│吳仁鎮│李月英│福建霞│八八│基隆安樂│八九、一│戴志  │八九、三  │
    │      │      │浦縣  │、十│八九、一│、三一  │銘    │、二七    │
    │      │      │      │二、│、二五  │        │      │          │
    │      │      │      │二三│        │        │      │          │
──┼───┼───┼───┼──┼────┼────┼───┼─────┤
十六│謝  點│陳玉欽│福建福│八八│基隆中山│八八、十│戴志  │八九、三  │
    │      │      │州市  │、十│八八、十│二、十五│銘    │、六      │
    │      │      │      │一、│二、十  │至八九、│      │          │
    │      │      │      │十六│        │三月間  │      │          │
──┼───┼───┼───┼──┼────┼────┼───┼─────┤
十七│林明坤│鄭麗榕│福建福│八九│基隆信義│八九、二│戴志  │八九、四  │
    │      │      │州市  │、二│八九、二│、二五  │銘    │、七      │
    │      │      │      │、二│、二四  │        │      │          │
──┼───┼───┼───┼──┼────┼────┼───┼─────┤
十八│林永恒│鄭津  │福建福│八九│基隆信義│八九、二│戴志  │八九、四  │
    │      │      │州市  │一、│八九、二│、二五  │銘    │、七      │
    │      │      │      │三一│、二四  │        │      │          │
──┼───┼───┼───┼──┼────┼────┼───┼─────┤
十九│黃江  │蔡華雲│福建福│八八│基隆安樂│八九、二│戴志  │八九、三  │
    │      │      │州市  │、十│八九、一│、二至八│銘    │、二七    │
    │      │      │      │二、│、二八  │九、三月│      │          │
    │      │      │      │二七│        │間      │      │          │
──┼───┼───┼───┼──┼────┼────┼───┼─────┤
二十│侯義雄│邱寶英│福建  │八九│基隆信義│八八、八│戴志  │八八、十  │
    │      │      │      │、七│八八、八│、三十  │銘    │二九      │
    │      │      │      │、十│、十八  │八九、五│何子  │九、七    │
    │      │      │      │九  │        │、二三  │芳    │七        │
──┼───┼───┼───┼──┼────┼────┼───┼─────┤
二一│簡式鈞│潘挺英│福建  │八八│基隆仁愛│八八、九│戴志  │八八、十  │
    │      │      │      │、八│八八、九│二七至十│銘    │二九      │
    │      │      │      │、二│、二十  │月間    │      │          │
    │      │      │      │六  │        │八九、七│李賜  │八九、八  │
    │      │      │      │    │        │、十三  │熒    │十六      │
──┼───┼───┼───┼──┼────┼────┼───┼─────┤
二二│游正民│龔金妹│福建  │八八│基隆信義│八八、十│戴志  │八八、十  │
    │      │      │      │、七│八八、八│、十五  │銘    │、十九    │
    │      │      │      │、十│、九    │        │      │          │
    │      │      │      │九  │        │        │      │          │
──┼───┼───┼───┼──┼────┼────┼───┼─────┤
二三│王培基│方秀桂│福建福│八九│基隆中正│八九、六│賴見  │八九、七  │
    │      │      │州市  │、三│八九、六│、八    │源    │三        │
    │      │      │      │、二│、三    │        │      │          │
    │      │      │      │七  │        │        │      │          │
──┼───┼───┼───┼──┼────┼────┼───┼─────┤
二四│吳金河│陳瑞鳳│福建福│八九│基隆仁愛│八九、六│賴見  │八九、九  │
    │      │      │州市  │、五│八九、六│、九    │源    │二九      │
    │      │      │      │、九│、八    │        │      │          │
──┼───┼───┼───┼──┼────┼────┼───┼─────┤
二五│周輝煌│林玉秀│福建南│八九│基隆安樂│八九、七│李賜  │八九、十  │
    │      │      │平市  │、五│八九、七│、十九  │熒    │十二      │
    │      │      │      │、二│、三    │        │      │          │
    │      │      │      │九  │        │        │      │          │
──┼───┼───┼───┼──┼────┼────┼───┼─────┤
二六│陳繡月│陳德龍│福建福│八九│基隆仁愛│八九、九│李賜  │未入境    │
    │      │      │州市  │、五│八九、六│、十一  │熒    │          │
    │      │      │      │、九│、十七  │        │      │          │
──┼───┼───┼───┼──┼────┼────┼───┼─────┤
二七│吳健平│陳瑞霞│福建福│八九│基隆仁愛│八九、九│李賜  │八九、十  │
    │      │      │州市  │、八│八九、九│、十五  │熒    │、二      │
    │      │      │      │、一│、十一  │        │      │          │
──┼───┼───┼───┼──┼────┼────┼───┼─────┤
二八│高添  │楊作英│福建  │八九│基隆仁愛│八九、七│李賜  │八九、九  │
    │      │      │      │、五│八九、七│、十三  │熒    │十四      │
    │      │      │      │、二│、六    │        │      │          │
    │      │      │      │九  │        │        │      │          │
──┼───┼───┼───┼──┼────┼────┼───┼─────┤
二九│藍傳興│楊作玉│福建  │八九│宜蘭大同│八九、七│李賜  │八九、十  │
    │      │      │      │、五│八九、七│、十九  │熒    │、十九    │
    │      │      │      │、二│、十八  │        │      │          │
    │      │      │      │九  │        │        │      │          │
──┼───┼───┼───┼──┼────┼────┼───┼─────┤
三十│蔡文生│游欽平│福建福│八九│基隆暖暖│八九、十│曾家  │未入境    │
    │      │      │州市  │、七│八九、九│一、三  │渝    │          │
    │      │      │      │、二│、三十  │        │      │          │
    │      │      │      │八  │        │        │      │          │
──┼───┼───┼───┼──┼────┼────┼───┼─────┤
三一│洪顯榮│鄭瑞雲│福建福│八九│基隆安樂│八九、六│何佩  │八九、七  │
    │      │      │州市  │、三│八九、五│、二    │如    │三        │
    │      │      │      │、二│、二五  │        │      │          │
──┼───┼───┼───┼──┼────┼────┼───┼─────┤
三二│吳復興│林雪英│福建寧│八九│基隆仁愛│八九、十│曾肅  │九十、一  │
    │      │      │德市  │、六│八九、十│、九    │慎    │四        │
    │      │      │      │、二│、五    │        │      │          │
    │      │      │      │九  │        │        │      │          │
──┼───┼───┼───┼──┼────┼────┼───┼─────┤
三三│陳萬成│劉依銀│福建福│八九│基隆安樂│八九、九│陳萬  │八九、十  │
    │      │      │  州市│、八│八九、九│月、十九│成    │、十三    │
    │      │      │      │、九│、十八  │        │      │          │
──┴───┴───┴───┴──┴────┴────┴───┴─────┘
附表二：甲○○使用之門號
──┬───┬───┬────┬────┬─────┬────┬─────┐
編號│申辦人│代辦人│辦理地點│辦理時間│ 門   號  │撥打欠費│ 停用日   │
    │      │      │        │        │          │金額（單│          │
    │      │      │        │        │          │位：新台│          │
    │      │      │        │        │          │幣）    │          │
──┼───┼───┼────┼────┼─────┼────┼─────┤
一  │王誤  │甲○○│太子傳呼│八八、十│○九二○七│一一○二│八九、六  │
    │      │      │企業行  │二、三十│○八九五一│四元    │、十三    │
──┼───┼───┼────┼────┼─────┼────┼─────┤
二  │戴志明│自辦  │日昇通訊│八九、一│○九一八一│一二四○│八九、二  │
    │      │      │器材行  │ 、二九 │七六六三二│二元    │、二      │
──┼───┼───┼────┼────┼─────┼────┼─────┤
三  │朱文生│甲○○│日進益有│八九、四│○九三五○│一一八○│八九、四  │
    │      │      │限公司  │ 、二五 │八九七九五│元      │、二五    │
──┼───┼───┼────┼────┼─────┼────┼─────┤
四  │何輝全│自辦  │日昇通訊│八九、一│○九一八二│三九三九│八九、一  │
    │      │      │器材行  │   、十 │三六三八三│元      │、十三    │
──┼───┼───┼────┼────┼─────┼────┼─────┤
五  │蘇進隆│自辦  │興旺通訊│八九、三│○九一八七│五四六四│八九、三  │
    │      │      │材行    │ 、十一 │五八四○○│元      │、十六    │
──┼───┼───┼────┼────┼─────┼────┼─────┤
六  │蘇進隆│自辦  │興旺通訊│八九、二│○九一八五│七一○六│八九、三  │
    │      │      │器材行  │、二十  │二四六五二│元      │、一      │
──┼───┼───┼────┼────┼─────┼────┼─────┤
七  │林財印│甲○○│正達通訊│八九、四│○九一八九│四九九一│八九、四  │
    │      │      │器材行  │、一    │三五八五九│元      │、十九    │
──┼───┼───┼────┼────┼─────┼────┼─────┤
八  │鍾聰發│自辦  │興旺通訊│八九、三│○九一八八│三四八八│八九、三  │
    │      │      │器材行  │、十一  │二六四七一│元      │、十三    │
──┼───┼───┼────┼────┼─────┼────┼─────┤
九  │陳德富│自辦  │興旺通訊│八九、二│○九一八三│三八九○│八九、二  │
    │      │      │器材行  │、二十  │九六五三○│元      │、二九    │
──┼───┼───┼────┼────┼─────┼────┼─────┤
十  │張雲華│自辦  │日昇通訊│八九、一│○九一八三│一○○六│八九、二  │
    │      │      │器材行  │、二九  │一四三九五│三元    │、二一    │
──┼───┼───┼────┼────┼─────┼────┼─────┤
十一│何三平│自辦  │北一通信│八九、五│○九二二七│二四七一│八九、五  │
    │      │      │        │  、二二│○八五二四│元      │ 、二三   │
──┼───┼───┼────┼────┼─────┼────┼─────┤
十二│何三平│自辦  │北一通信│八九、五│○九三九七│一一五元│八九、五  │
    │      │      │        │  、二二│六五三四九│        │ 、二二   │
──┼───┼───┼────┼────┼─────┼────┼─────┤
十三│黃振發│甲○○│正達通訊│八九、一│○九一八○│二六二八│八九、一  │
    │      │      │器材行  │ 、二六 │一二二三八│元      │ 、二八   │
──┼───┼───┼────┼────┼─────┼────┼─────┤
十四│林金生│甲○○│正達通訊│八九、九│○九五三四│無使用何│八九、九  │
    │      │      │器材行  │ 、十一 │二八四○二│子芳行動│、十五    │
    │      │      │        │        │          │電話紀錄│          │
──┼───┼───┼────┼────┼─────┼────┼─────┤
十五│許天恩│甲○○│正達通訊│八九、三│○九一八九│二八六四│八九、五  │
    │      │      │器材行  │ 、二四 │一二○五一│元      │、二二    │
──┼───┼───┼────┼────┼─────┼────┼─────┤
十六│吳詩琴│自辦  │日昇通訊│八八、十│○九一八○│一二五七│八九、一  │
    │      │      │器材行  │二、十七│二四一六五│○元    │、二八    │
──┼───┼───┼────┼────┼─────┼────┼─────┤
十七│邱稜筑│甲○○│正達通訊│八九、三│○九一八七│六一三三│八九、三  │
    │      │      │器材行  │ 、十八 │六六二四六│元      │、二五    │
──┼───┼───┼────┼────┼─────┼────┼─────┤
十八│吳賴圓│自辦  │日昇通訊│八九、一│○九一八二│五五九○│八九、二  │
    │      │      │器材行  │ 、九   │八六七五三│元      │、三      │
──┼───┼───┼────┼────┼─────┼────┼─────┤
十九│詹德亮│自辦  │興旺通訊│八九、三│○九一八八│一九一○│八九、三  │
    │      │      │器材行  │、十一  │二四一二五│元      │ 、十四   │
──┼───┼───┼────┼────┼─────┼────┼─────┤
二十│詹德亮│自辦  │日昇通訊│八九、一│○九一八一│無使用何│八九、一  │
    │      │      │器材行  │ 、十   │五四一七七│子芳行動│、二五    │
    │      │      │        │        │          │電話紀錄│          │
──┼───┼───┼────┼────┼─────┼────┼─────┤
二一│羅明鈞│甲○○│正達通訊│八九、五│○九五二二│二五○四│八九、五  │
    │      │      │器材行  │ 、六   │八六九四八│八元    │、二二    │
──┼───┼───┼────┼────┼─────┼────┼─────┤
二二│黃蘇阿│自辦  │興旺通訊│八九、三│○九一八七│八六七六│八九、三  │
    │  每  │      │器材行  │ 、二一 │  九三一八│  元    │、二一    │
──┼───┼───┼────┼────┼─────┼────┼─────┤
二三│黃麗蓉│甲○○│尚美通  │八八、十│○九二○三│六九一九│八九、二  │
    │      │      │訊行    │二、二八│二一二三一│元      │、二一    │
──┼───┼───┼────┼────┼─────┼────┼─────┤
二四│吳阿明│甲○○│尚美通  │八八、十│○九三九一│二二○○│八九、一  │
    │      │      │訊行    │二、二八│○八二二七│元      │、四      │
──┼───┼───┼────┼────┼─────┼────┼─────┤
二五│謝隆德│甲○○│正達通訊│八八、十│○九一八○│六五九八│八八、十  │
    │      │      │器材行  │二、二四│七二○○一│元      │二、二七  │
──┼───┼───┼────┼────┼─────┼────┼─────┤
二六│謝隆德│甲○○│正達通訊│八九、一│○九二○二│六七一七│八九、一  │
    │      │      │器材行  │ 、二六 │六八九七六│元      │二八      │
──┼───┼───┼────┼────┼─────┼────┼─────┤
二七│賴啟智│自辦  │興旺通訊│八九、三│○九一八八│三一八六│八九、五  │
    │      │      │器材行  │ 、一一 │二九○三一│元      │、二六    │
──┼───┼───┼────┼────┼─────┼────┼─────┤
二八│劉明陽│倪富雄│正達通訊│八九、四│○九三九一│三六七六│八九、四  │
    │      │      │器材行  │、九    │一八八○七│元      │、十      │
──┼───┼───┼────┼────┼─────┼────┼─────┤
二九│劉明陽│甲○○│正達通訊│八八、十│○九二○八│六七二五│八八、十  │
    │      │      │器材行  │一、二九│六九二五○│元      │二、二    │
──┼───┼───┼────┼────┼─────┼────┼─────┤
三十│曾遠登│倪富雄│正達通訊│八九、四│○九三九一│二○一三│八九、五  │
    │      │      │器材行  │ 、九   │二○○五○│元      │二二      │
──┼───┼───┼────┼────┼─────┼────┼─────┤
三一│洪春生│自辦  │興旺通訊│八九、二│○九三九九│九九四八│八九、二  │
    │      │      │器材行  │ 、二七 │一三二八七│元      │、二七    │
──┼───┼───┼────┼────┼─────┼────┼─────┤
三二│賴麗芬│自辦  │日昇通訊│八八、十│○九二○三│六二六五│八八、十  │
    │      │      │器材行  │、十七  │四八七五四│六元    │、二五    │
──┼───┼───┼────┼────┼─────┼────┼─────┤
三三│謝點  │倪富雄│正達通訊│八九、四│○九五二二│五四五四│八九、五  │
    │      │      │器材行  │ 、二五 │六五七九八│元      │、三      │
──┼───┼───┼────┼────┼─────┼────┼─────┤
三四│游德龍│甲○○│正達通訊│八九、三│○九一八九│四九四九│八九、三  │
    │      │      │器材行  │ 、二四 │二三二九一│元      │、二七    │
──┼───┼───┼────┼────┼─────┼────┼─────┤
三五│游德龍│倪富雄│正達通訊│八九、四│○九五二一│一五○三│八九、四  │
    │      │      │器材行  │ 、二五 │八一三○九│七元    │、二九    │
──┼───┼───┼────┼────┼─────┼────┼─────┤
三六│陳素卿│自辦  │日昇通訊│八八、十│○九二○九│無使用何│八八、十  │
    │      │      │器材行  │ 、二二 │一七六五九│子芳行動│ 、十四   │
    │      │      │        │        │          │電話紀錄│          │
──┼───┼───┼────┼────┼─────┼────┼─────┤
三七│黃樹全│自辦  │日昇通訊│八九、一│○九一八二│一二七二│八九、一  │
    │      │      │器材行  │ 、九   │○七一六○│四元    │、二六    │
──┼───┼───┼────┼────┼─────┼────┼─────┤
三八│黃  江│自辦  │興旺通訊│八九、三│○九一八七│無使用何│八九、三  │
    │      │      │器材行  │ 、二一 │七三八六四│子芳行動│ 二三     │
    │      │      │        │        │          │電話紀錄│          │
──┼───┼───┼────┼────┼─────┼────┼─────┤
三九│簡式鈞│自辦  │日昇通訊│八八、九│○九三五一│三四九三│八九、四  │
    │      │      │器材行  │ 、九   │九四七六三│○元    │、一八    │
──┼───┼───┼────┼────┼─────┼────┼─────┤
四十│吳金河│甲○○│正達通訊│八九、五│○九五二三│○元    │八九、五  │
    │      │      │器材行  │ 、二一 │四一四○一│        │、二三    │
──┼───┼───┼────┼────┼─────┼────┼─────┤
四一│吳健平│甲○○│正達通訊│八九、四│○九一八八│一四二一│八九、六  │
    │      │      │器材行  │ 、一   │八三一二七│元      │、九      │
──┼───┼───┼────┼────┼─────┼────┼─────┤
四二│吳健平│倪富雄│日進益有│八九、四│○九一八○│一五六○│八九、六  │
    │      │      │限公司  │ 、十二 │八三五九一│元      │、九      │
──┼───┼───┼────┼────┼─────┼────┼─────┤
四三│高添  │甲○○│正達通訊│八九、五│○九一八九│一○四一│八九、五  │
    │      │      │器材行  │ 、六   │九四八四○│二元    │ 、二二   │
──┼───┼───┼────┼────┼─────┼────┼─────┤
四四│林志祥│自辦  │千代通  │八八、八│○九三五五│無使用何│八八、八  │
    │      │      │信行    │   、七 │三八九八六│子芳行動│、二五    │
    │      │      │        │        │          │  電話紀│          │
──┼───┼───┼────┼────┼─────┼────┼─────┤
四五│洪顯榮│倪富雄│日進益有│八九、四│○九二二三│三○○二│八九、四  │
    │      │      │限公司  │ 、十二 │七四一三七│元      │ 、一四   │
──┼───┼───┼────┼────┼─────┼────┼─────┤
四六│吳復興│自辦  │日昇通訊│八九、一│○九一八二│四四二二│八九、二  │
    │      │      │器材行  │ 、二九 │一○五四一│元      │ 、二     │
──┼───┼───┼────┼────┼─────┼────┼─────┤
四七│吳復興│自辦  │興旺通訊│八九、二│○九一八四│四○五九│八九、二  │
    │      │      │器材行  │ 、二十 │三二五○七│元      │ 、二五   │
──┼───┼───┼────┼────┼─────┼────┼─────┤
四八│吳復興│自辦  │興旺通訊│八九、二│○九二二三│四六八二│八九、三  │
    │      │      │器材行  │ 、二八 │八四○五六│元      │ 、十     │
──┼───┼───┼────┼────┼─────┼────┼─────┤
四九│張金虎│倪富雄│日進益有│八九、四│○九三九九│九六五五│八九、四  │
    │      │      │限公司  │ 、十二 │一一七一三│元      │ 、一九   │
──┼───┼───┼────┼────┼─────┼────┼─────┤
五十│洪顯榮│甲○○│正達通訊│八九、二│○九二○九│無使用何│八九、四  │
    │      │      │器材行  │ 、三   │七三六○八│子芳行動│、一六    │
    │      │      │        │        │          │電話紀錄│          │
──┼───┼───┼────┼────┼─────┼────┼─────┤
五一│許月梅│甲○○│日進益有│八九、四│○九三五一│一三八○│八九、五  │
    │      │      │限公司  │ 、二五 │一○四三○│元      │ 、九     │
──┼───┼───┼────┼────┼─────┼────┼─────┤
五二│汪佩基│甲○○│正達通訊│八八、十│○九三九六│一八一四│八八、一  │
    │      │      │器材行  │一、二九│七七六五四│八      │ 二、一六 │
──┼───┼───┼────┼────┼─────┼────┼─────┤
五三│倪富雄│甲○○│正達通訊│八九、三│○九一八七│一六八四│八九、六  │
    │      │      │器材行  │ 、三十 │五六五九一│元      │ 、九     │
──┴───┴───┴────┴────┴─────┴────┴─────┤
註：各通訊行之地點                                                        │
正達通訊器材行  基隆市○○路                                              │
太子傳呼企業行  基隆市○○路                                              │
日昇通訊器材行  台北市○○○路                                            │
日進益有限公司  基隆市○○路                                              │
興旺通訊器材行  台北市○○○路                                            │
北一通信        基隆市○○路                                              │
尚美通訊行      基隆市                                                    │
日進益有限公司  基隆市○○路                                              │
千代通信行      基隆市○○路                                              │
─────────────────────────────────────┘
附表三：假結婚相關時地一覽表
─┬────┬───┬───┬──┬────┬────┬───┬─────┐
編│  台灣人│大陸人│結婚地│結婚│戶籍登記│辦理入境│入境  │入境時間  │
號│  頭    │士    │點    │時間│戶政事務│時間    │辦理  │          │
  │        │      │      │    │所及辦理│        │人    │          │
  │        │      │      │    │人暨登記│        │      │          │
  │        │      │      │    │申請時間│        │      │          │
─┼────┼───┼───┼──┼────┼────┼───┼─────┤
一│ 李賜熒 │郭麗珠│福建福│八八│基隆仁愛│九十、一│曾家渝│九十、二  │
  │        │      │州市  │、十│八八、十│ 、十八 │      │ 、二八   │
  │        │      │      │、九│、二五  │        │      │          │
─┼────┴───┴───┴──┴────┴────┴───┴─────┤
二│（刪除：即倪富雄  乙○部分，此部分業經判決無罪）                      │
─┼────┬───┬───┬──┬────┬────┬───┬─────┤
三│ 簡聰明 │林平  │福建  │八九│基隆信義│九十、一│曾肅  │九十、三  │
  │        │      │      │、三│八九、四│、十六  │慎    │、二九    │
  │        │      │      │、七│、十三  │        │      │          │
  │        │      │      │二  │        │        │      │          │
─┼────┼───┼───┼──┼────┼────┼───┼─────┤
四│ 李鄭龍 │高貨嬌│福建  │八八│基隆安樂│八九、六│賴見  │九十、四  │
  │        │      │      │、七│八八、八│、九日至│源    │、十 四   │
  │        │      │      │、二│、十七  │九十、四│      │          │
  │        │      │      │十  │        │月間    │      │          │
─┼────┼───┼───┼──┼────┼────┼───┼─────┤
五│ 陳炳源 │黃春平│福建  │八八│基隆安樂│九十、五│李孟  │九十、六  │
  │        │      │      │、十│八九、一│ 、三   │民    │、十七    │
  │        │      │      │二、│、二六  │        │      │          │
  │        │      │      │二七│        │        │      │          │
─┼────┼───┼───┼──┼────┼────┼───┼─────┤
六│ 吳仁鎮 │李月英│福建霞│八八│基隆安樂│九十、八│李孟  │九一、一  │
  │        │      │浦縣  │、十│八九、  │ 、二三 │民    │、十七    │
  │        │      │      │二、│、二五  │        │      │          │
  │        │      │      │二三│        │        │      │          │
─┼────┼───┼───┼──┼────┼────┼───┼─────┤
七│ 侯義雄 │邱寶英│福建  │八九│基隆信  │九十、一│曾肅  │九十、三  │
  │        │      │      │、七│八八、  │、十六  │慎    │、二九    │
  │        │      │      │、十│、十八  │        │      │          │
  │        │      │      │九  │        │        │      │          │
─┼────┼───┼───┼──┼────┼────┼───┼─────┤
八│ 簡式鈞 │潘挺英│福建  │八八│基隆仁愛│九十、二│李孟  │九十、三  │
  │        │      │      │、八│八八、九│、十六  │民    │、十      │
  │        │      │      │、二│、二十  │        │      │          │
  │        │      │      │六  │        │        │      │          │
─┼────┼───┼───┼──┼────┼────┼───┼─────┤
九│ 周輝煌 │林玉秀│福建南│八九│基隆安樂│九十、四│李孟  │九十、六  │
  │        │      │平市  │、五│八九、七│、十二  │民    │、十七    │
  │        │      │      │、二│、三    │        │      │          │
  │        │      │      │九  │        │        │      │          │
─┼────┼───┼───┼──┼────┼────┼───┼─────┤
十│ 藍傳興 │楊作玉│福建  │八九│宜蘭大同│九十、六│李孟  │九十、八  │
  │        │      │      │、五│八九、七│、十九  │民    │、二五    │
  │        │      │      │、二│、十八  │        │      │          │
  │        │      │      │九  │        │        │      │          │
─┴────┴───┴───┴──┴────┴────┴───┴─────┘
附表四（刪除：即起訴書附表四倪富雄、乙○部分，此部分業經判決無罪）
附表五：
───┬─────┬─────┬─────┬─────────────┐
編號  │台灣人頭  │大陸配偶  │申請時間  │    地點                  │
───┼─────┼─────┼─────┼─────────────┤
一    │游德龍    │ 葉美香   │八九、九  │    基隆信義戶政事務所    │
      │          │          │、二二    │                          │
二    │張金虎    │ 宋燕雲   │八九、五  │    基隆仁愛戶政事務所    │
      │          │          │、二五    │                          │
三    │石三郎    │ 林愛升   │八九、五  │    基隆仁愛戶政事務所    │
      │          │          │、三      │                          │
四    │許月梅    │ 林雲明   │八九、四  │    基隆仁愛戶政事務所    │
      │          │          │、二七    │                          │
───┴─────┴─────┴─────┴─────────────┘
附表六：甲○○使用、倪富雄代辦之門號
──┬───┬───┬─────┬────┬─────┬────┬───┐
編號│申辦人│代辦人│辦理地點  │辦理時間│門   號   │撥打欠費│取得證│
    │      │      │          │        │          │金額（單│件方式│
    │      │      │          │        │          │位：新台│      │
    │      │      │          │        │          │幣）    │      │
──┼───┼───┼─────┼────┼─────┼────┼───┤
一  │劉明陽│倪富雄│正達通訊器│八九、四│○九三九一│三六七六│甲○○│
    │      │      │材行      │、九    │一八八○七│元      │假藉工│
──┼───┼───┼─────┼────┼─────┼────┤作須要│
二  │曾遠登│倪富雄│正達通訊器│八九、四│○九三九一│二○一三│辦理護│
    │      │      │材行      │、九    │二○○五○│元      │照    │
──┼───┼───┼─────┼────┼─────┼────┼───┤
三  │謝點  │倪富雄│正達通訊器│八九、四│○九五二二│五四五四│不詳  │
    │      │      │材行      │、二五  │六五七九八│元      │      │
──┼───┼───┼─────┼────┼─────┼────┼───┤
四  │游德龍│倪富雄│正達通訊器│八九、四│○九五二一│一五○三│以一千│
    │      │      │材行      │、二五  │八一三○九│七元    │元之代│
    │      │      │          │        │          │        │價借得│
──┼───┼───┼─────┼────┼─────┼────┼───┤
五  │吳健平│倪富雄│日進益有限│八九、四│○九一八○│一五六○│辦理假│
    │      │      │公司      │、十二  │八三五九一│元      │結婚  │
──┼───┼───┼─────┼────┼─────┼────┼───┤
六  │洪顯榮│倪富雄│日進益有限│八九、四│○九二二三│三○○二│辦理假│
    │      │      │公司      │、十二  │七四一三七│元      │結婚  │
──┼───┼───┼─────┼────┼─────┼────┼───┤
七  │張金虎│倪富雄│日進益有限│八九、四│○九三九九│九六五五│辦理假│
    │      │      │公司      │ 、十二 │一一七一三│元      │結婚  │
──┴───┴───┴─────┴────┴─────┴────┴───┘
附表六之一：（甲○○使用）倪富雄代辦門號所偽造之署押
──┬───┬───┬────┬─────┬───────┬───────┐
編號│申辦人│代辦人│辦理時間│門   號   │在台灣大哥大股│在同日之同意書│
    │      │      │        │          │份有限公司行動│上偽造之署押之│
    │      │      │        │          │電話服務申請書│名稱及數目    │
    │      │      │        │          │上偽造之署押之│              │
    │      │      │        │          │名稱及數目    │              │
──┼───┼───┼────┼─────┼───────┼───────┤
一  │劉明陽│倪富雄│八九、四│○九三九一│「劉明陽」二枚│「劉明陽」二枚│
    │      │      │、九    │一八八○七│（九十年度偵字│（九十年度偵字│
    │      │      │        │          │第二二二二號卷│第二二二二號卷│
    │      │      │        │          │第八０頁）    │     第八一頁 │
──┼───┼───┼────┼─────┼───────┼───────┤
二  │曾遠登│倪富雄│八九、四│○九三九一│「曾遠登」二  │「曾遠登」一枚│
    │      │      │、九    │二○○五○│（上述二二二  │（上述二二二二│
    │      │      │        │          │號卷第八三頁  │號卷第八四頁）│
──┼───┼───┼────┼─────┼───────┼───────┤
三  │謝點  │倪富雄│八九、四│○九五二二│「謝點」二枚  │「謝點」一枚  │
    │      │      │、二五  │六五七九八│（上述二二二  │（上述二二二二│
    │      │      │        │          │號卷第九三頁  │號卷第九四頁）│
──┼───┼───┼────┼─────┼───────┼───────┤
四  │游德龍│倪富雄│八九、四│○九五二一│「游德龍」二枚│「游德龍」一枚│
    │      │      │、二五  │八一三○九│（上述二二二二│（上述二二二二│
    │      │      │        │          │號卷第九０頁）│號卷第九一頁）│
──┼───┼───┼────┼─────┼───────┼───────┤
五  │吳健平│倪富雄│八九、四│○九一八○│「吳健平」二枚│「吳健平」一枚│
    │      │      │、十二  │八三五九一│（上述二二二二│（上述二二二二│
    │      │      │        │          │號卷第四四頁）│號卷第四五頁）│
──┼───┼───┼────┼─────┼───────┼───────┤
六  │洪顯榮│倪富雄│八九、四│○九二二三│「倪富雄」二枚│「倪富雄」一枚│
    │      │      │、十二  │七四一三七│（上述二二二二│（上述二二二二│
    │      │      │        │          │號卷第七六頁）│號卷第七九頁）│
──┼───┼───┼────┼─────┼───────┼───────┤
七  │張金虎│倪富雄│八九、四│○九三九九│「張金虎」二枚│「張金虎」一枚│
    │      │      │、十二  │一一七一三│（上述二二二二│（上述二二二二│
    │      │      │        │          │號卷第八六頁）│號卷第八九頁）│
──┴───┴───┴────┴─────┴───────┴───────┘
附表七：
──┬───┬───┬───┬────┬────┬────┬──┬────┐
編號│台灣人│大陸人│結婚地│結婚時間│戶籍登記│辦理入境│入境│備註    │
    │頭    │士    │點    │        │戶政事務│時間    │辦理│入境時  │
    │      │      │      │        │所及辦理│        │人  │        │
    │      │      │      │        │人暨登記│        │    │        │
    │      │      │      │        │申請時間│        │    │        │
──┼───┼───┼───┼────┼────┼────┼──┼────┤
一  │李賜熒│郭麗珠│福建福│八八    │基隆仁愛│八八、十│戴志│八八、十│
    │      │      │州市  │、十    │八八、十│、二九  │銘  │二、十四│
    │      │      │      │、九    │、二五  │八九、六│何其│八九、七│
    │      │      │      │        │        │、三十  │英  │  、二七│
    │      │      │      │        │        │九十、一│曾家│九十、二│
    │      │      │      │        │        │十八    │渝  │、二八  │
──┴───┴───┴───┴────┴────┴────┴──┴────┘
附表八：
─┬────┬───┬───┬──┬────┬────┬──┬─────┐
編│  台灣人│大陸人│結婚地│結婚│戶籍登記│辦理入境│入境│入境時間  │
號│  頭    │士    │點    │時間│戶政事務│時間    │辦理│          │
  │        │      │      │    │所及辦理│        │人  │          │
  │        │      │      │    │人暨登記│        │    │          │
  │        │      │      │    │申請時間│        │    │          │
─┼────┼───┼───┼──┼────┼────┼──┼─────┤
一│ 簡式鈞 │潘挺英│福建  │八八│基隆仁愛│八九、七│李賜│八九、八  │
  │        │      │      │、八│八八、九│、十三  │熒  │、十六    │
  │        │      │      │、二│、二十  │        │    │          │
  │        │      │      │六  │        │        │    │          │
─┼────┼───┼───┼──┼────┼────┼──┼─────┤
二│ 周輝煌 │林玉秀│福建南│八九│基隆安樂│八九、七│李賜│八九、十  │
  │        │      │平市  │、五│八九、七│、十九  │熒  │、十二    │
  │        │      │      │、二│、三    │        │    │          │
  │        │      │      │九  │        │        │    │          │
─┼────┼───┼───┼──┼────┼────┼──┼─────┤
三│ 陳  月 │陳德龍│福建福│八九│基隆仁愛│八九、九│李賜│未入境    │
  │        │      │州市  │、五│八九、六│、十一  │熒  │          │
  │        │      │      │、九│、十七  │        │    │          │
─┼────┼───┼───┼──┼────┼────┼──┼─────┤
四│ 吳健平 │陳瑞霞│福建福│八九│基隆仁愛│八九、九│李賜│八九、十  │
  │        │      │州市  │、八│八九、九│、十五  │熒  │一、二    │
  │        │      │      │、一│、十一  │        │    │          │
─┼────┼───┼───┼──┼────┼────┼──┼─────┤
五│ 高添   │楊作英│福建  │八九│基隆仁愛│八九、七│李賜│八九、九  │
  │        │      │      │、五│八九、七│、十三  │熒  │、十四    │
  │        │      │      │、二│、六    │        │    │          │
  │        │      │      │九  │        │        │    │          │
─┼────┼───┼───┼──┼────┼────┼──┼─────┤
六│ 藍傳興 │楊作玉│福建  │八九│宜蘭大同│八九、七│李賜│八九、十  │
  │        │      │      │、五│八九、七│、十九  │熒  │二、十九  │
  │        │      │      │、二│、十八  │        │    │          │
  │        │      │      │九  │        │        │    │          │
─┴────┴───┴───┴──┴────┴────┴──┴─────┘
附表九：假結婚相關時地一覽表
──┬───┬───┬───┬────┬────┬────┬───┬──┐
編號│台灣人│大陸人│結婚地│結婚時間│戶籍登記│辦理入境│入境  │備註│
    │頭    │士    │點    │        │戶政事務│時間    │辦理  │    │
    │      │      │      │        │所及辦理│        │人    │    │
    │      │      │      │        │人暨登記│        │      │    │
    │      │      │      │        │申請時間│        │      │    │
──┼───┼───┼───┼────┼────┼────┼───┼──┤
一  │丙○○│劉  利│四川  │八九    │  隆七堵│八九、五│甲○○│未入│
    │      │      │      │、四    │  九、五│、四    │      │境  │
    │      │      │      │、五    │、三    │        │      │    │
──┴───┴───┴───┴────┴────┴────┴───┴──┘
附表十：
─┬───┬───┬───┬────┬────┬────┬──┬─────┐
編│台灣人│大陸人│結婚地│結婚時間│戶籍登記│辦理入境│入境│入境時    │
號│頭    │士    │點    │        │戶政事務│時間    │辦理│間        │
  │      │      │      │        │所及辦理│        │人  │          │
  │      │      │      │        │人暨登記│        │    │          │
  │      │      │      │        │申請時間│        │    │          │
─┼───┼───┼───┼────┼────┼────┼──┼─────┤
一│李鄭龍│高貨嬌│福建  │八八    │基隆安樂│八九、六│賴見│ 九十、四 │
  │      │      │      │、七    │八八、八│月九日至│源  │ 、十四   │
  │      │      │      │、二    │、十七  │九十年四│    │          │
  │      │      │      │十      │        │月間    │    │          │
─┼───┼───┼───┼────┼────┼────┼──┼─────┤
二│王培基│方秀桂│福建福│八九    │基隆中正│八九、六│賴見│八九、七  │
  │      │      │州市  │、三    │八九、六│、八    │源  │、三      │
  │      │      │      │、二    │、三    │        │    │          │
  │      │      │      │七      │        │        │    │          │
─┼───┼───┼───┼────┼────┼────┼──┼─────┤
三│吳金河│陳瑞鳳│福建福│八九    │基隆仁愛│八九、六│賴見│八九、九  │
  │      │      │州市  │、五    │八九、六│、九    │源  │、二九    │
  │      │      │      │、九    │、八    │        │    │          │
─┴───┴───┴───┴────┴────┴────┴──┴─────┘
附表十一：
──┬───┬───┬───┬────┬────┬────┬──┬────┐
編號│台灣人│大陸人│結婚地│結婚時間│戶籍登記│辦理入境│入境│入境時  │
    │頭    │士    │點    │        │戶政事務│時間    │辦理│間      │
    │      │      │      │        │所及辦理│        │人  │        │
    │      │      │      │        │人暨登記│        │    │        │
    │      │      │      │        │申請時間│        │    │        │
──┼───┼───┼───┼────┼────┼────┼──┼────┤
一  │劉文裕│張世鳳│四川  │八九    │基隆七堵│八九、六│賴見│未入境  │
    │      │      │      │、四    │八九、五│、八    │源  │        │
    │      │      │      │、五    │、三一  │        │    │        │
──┴───┴───┴───┴────┴────┴────┴──┴────┘
附表十二：
──┬───┬───┬───┬────┬────┬────┬──┬────┐
編號│台灣人│大陸人│結婚地│結婚時間│戶籍登記│辦理入境│入境│入境時  │
    │頭    │士    │點    │        │戶政事務│時間    │辦理│間      │
    │      │      │      │        │所及辦理│        │人  │        │
    │      │      │      │        │人暨登記│        │    │        │
    │      │      │      │        │申請時間│        │    │        │
──┼───┼───┼───┼────┼────┼────┼──┼────┤
一  │游德龍│葉美香│福建福│八九    │基隆信義│八九、五│何子│八九、七│
    │      │      │州市  │、五    │八九、五│、二六  │芳  │、六    │
    │      │      │      │、九    │二二    │        │    │        │
    │      │      │      │        │        │九十、一│張秀│九十、二│
    │      │      │      │        │        │、二    │蓉  │、十五  │
    │      │      │      │        │        │九一、一│張秀│未入境  │
    │      │      │      │        │        │、七    │蓉  │        │
──┴───┴───┴───┴────┴────┴────┴──┴────┘
